【裁判字號】    90,易,3023
【裁判日期】    901008
【裁判案由】    竊盜
【裁判全文】
臺灣高雄地方法院刑事判決                          九十年度易字第三二三號
    公  訴  人  臺灣高雄地方法院檢察署檢察官
    被      告  甲○○
右列被告因竊盜案件，經檢察官提起公訴（九十年度偵字第一二八六八號），本院判
決如左：
    主  文
甲○○攜帶兇器，毀損門扇及安全設備，於夜間侵入住宅竊盜，處有期徒刑拾月。扣
案螺絲起子壹支沒收。
    事  實
一、甲○○於民國九十年四月二十一日凌晨三時許，意圖為自己不法之所有，騎乘車
    號ＸＳＬ─一五０號重型機車（為不知情之胞姐洪小惠所有），並持其所有客觀
    上足供兇器之用之螺絲起子一支，破壞高雄市苓雅區○○○路二六八號一樓大門
    鐵門鎖及二樓鐵窗等安全設備，侵入丙○○住宅內，竊取丙○○之子賴舒凡所有
    之現金新台幣（下同）一百十三元及身分證、健保卡、學生證、駕照各一枚，提
    款卡二枚，得手後旋為丙○○發覺，甲○○乃自丙○○住宅二樓鐵窗毀損處爬出
    ，沿二樓水管處跳下後逃逸，經丙○○追出屋外，甲○○來不及騎乘車號ＸＳＬ
    ─一五０號重型機車，倉皇逃離，留下該機車及拖鞋乙雙、螺絲起子一支，經丙○○報警查獲，並扣得螺絲起子一支。
二、案經高雄市政府警察局苓雅分局移送台灣高雄地方法院檢察署檢察官偵查起訴。
    理  由
一、訊之被告甲○○矢口否認有右揭竊盜犯行，辯稱：案發時伊與女友乙○○在家睡
    覺，伊所使用之機車為何在案發現場出現，伊不知情云云。惟查：
（一）右揭事實，業經證人即告訴人丙○○到庭結證：「當日我原在二樓與太太、小
      孩聊天，當我下來一樓時看見客廳變的很亂，原關閉之電燈被打開，鐵門被往
      上拉開八、九十公分，我就返回二樓，走到二樓三的小孩房間時，該房間反鎖
      ，但當時小孩在我房間，且我之前下樓時有開此房門，門沒有鎖，且裡面沒有
      人，後來就聽見有人往下跳的聲音，我追過去拿畚箕喊小偷，小偷正開機車第
      一道鎖，小偷就慌張逃走」、「（問：失竊何物？）我的一百元現金，我小孩
      賴舒凡皮包內之零金十三元、證件及二張提款卡」、「（卷附）照片是已修補
      好才拍的，鐵門從外面勉強可以上鎖，從裡面不能上鎖，紗窗角落接縫處被弄
      開，房間之鐵窗都被破壞，我當時先聽見小偷踩破照片上水管的聲音，小偷再
      跳下在賣小吃的推車上」、「小偷開機車第一道鎖時，我喊賊，小偷慌張逃走
      ，所以我有看到他的臉，就是今日庭上之被告甲○○」等語甚詳（九十年九月
      二十一日審判筆錄），而被害人與被告素不相識，自無構詞誣陷被告之理。
（二）證人即被告女友乙○○到庭結證：「（問：九十年四月二十日晚上至二十一日
      早上有至被告家中？）有，我於二十日晚上七、八點去他家，二十一日凌晨一
      點多離開，離開時被告在睡覺」等語甚明（同上審判筆錄），是乙○○既於當
      日凌晨一點多即離開被告住處，尚無從以之做為被告之不在場證明。且乙○○
      於本院審理中雖稱其不確定離開時被告騎乘之ＸＳＬ─一五０號重型機車是否
      仍停放在被告住處云云（同上審判筆錄），然其於警訊中則證稱：「（問：當
      時你要離開甲○○家時，他騎用之ＸＳＬ─一五０號重型機車停放於何處？）
      當時該車停放於他家門口」等語甚明（警卷九十年五月九日偵訊筆錄），而證
      人亦自承上開筆錄記載與當時陳述相符，縱其於本院中改稱「在警訊中因警察
      說要有確定答案，我才說機車在家裡」云云（同上審判筆錄），然依本院直接
    審理結果，應以其於警訊中所言與事實較為相符，是至少於證人離開之時，上
      開機車仍處於被告占有支配狀態之下，殆無疑問。
（三）至證人即被告之父洪春風雖到庭結證：「我睡在樓下客廳後面的房間，甲○○
      睡在三樓，我通常在十點或十一點躺在床上聽收音機，若有人開鐵門，我就會
      聽見，但那天我都沒聽到，是等到警察打電話來，我們才知道，甲○○在凌晨
      四點多告訴我他的機車失竊了，他要去報案，結果警察就在我家門口等他」等
      語（九十年九月二十四日審判筆錄），但洪春風既非與被告同住一房，且有聽
      收音機之習慣，仍被告是否確實未曾離家，顯非洪春風所能確定，是依其證詞
      亦不足以作為被告不在場之證明。
（四）被害人既能明確指認被告，且行竊之人倉皇逃離現場時，又留下被告平日騎用
      之上開ＸＳＬ─一五０號重型機車，有該機車扣案可佐，則被告所辯其機車遭
      竊後用以竊盜等語，尚難認係合理之懷疑。此外，復有行竊所用之螺絲起子一
      支扣案及現場照片五張在卷可證，而扣案之螺絲起子一支為Ｔ字型，握柄為塑
      膠材質，前端為鐵製，常約六公分，有折斷缺口，客觀上足以對人體造成傷害
      ，此經本院當庭勘驗無誤（九十年九月二十一日審判筆錄）。綜上所述，被告
      所辯顯係卸責之詞，不足採信，其竊盜犯行堪以認定，應依法論科。
二、查扣案螺絲起子客觀上足以對人體造成危害，已如前述，性質上顯屬兇器之一種
    。被告持之於夜間侵入他人住宅，並破壞鐵門、鐵窗等安全設備竊取財物，核其
    所為，係犯刑法第三百二十一條第一項第一、二、三款之加重竊盜罪。爰審酌被
    告犯罪手段，其品性、智識程度、所竊得之財物價值非鉅，犯罪所生之損害，及
    犯罪後態度等一切情狀，量處如主文所示之刑，以資懲儆。扣案螺絲起子一把，
    為供犯罪所用之物，雖被告否認為其所有，然依本件犯罪情節及現場所遺留之機
    車為被告平日所用等情，足認該螺絲起子亦屬被告所有，爰依刑法第三十八條第
    一項第一款之規定宣告沒收。另機車一輛，並非被告所有之物，此經洪小惠於警
    訊中陳述甚詳，拖鞋一雙亦與竊盜犯行無直接關聯，均不併為沒收之宣告，附此
    敘明。
據上論斷，應依刑事訴訟法第二百九十九條第一項前段、刑法第三百二十一條第一項
第一款、第二款、第三款、第三十八條第一項第二款、罰金罰鍰提高標準條例第一條
前段，判決如主文。
本案經檢察官黃俊嘉到庭執行職務。
中      華      民      國    九  十    年      十      月      八      日
                                  臺灣高雄地方法院刑事第三庭
                                      法  官  葉  啟  洲
右正本證明與原本無異。
如不服本判決，應於判決送達後十日內，向本院提出上訴狀。
                                      書記官  盧  雅  婷
中      華      民      國    九  十    年      十      月      八      日
附錄本判決之論罪法條：
中華民國刑法第三百二十一條第一項
犯竊盜罪而有左列情形之一者，處六月以上五年以下有期徒刑：
一  於夜間侵入住宅或有人居住之建築物、船艦，或隱匿其內而犯之者。
二  毀越門扇、牆垣或其他安全設備而犯之者。
三  攜帶兇器而犯之者。
四  結夥三人以上而犯之者。
五  乘火災、水災或其他災害之際而犯之者。
六  在車站或埠頭而犯之者。
前項之未遂罰之。


司法院資訊處製作；財團法人民間司法改革基金會備份。
